en: Snorkel mount position: Center mount; Side mount; Other
sl-SI: Položaj namestitve dihalke: Sredinska montaža; Stranska montaža; Drugo
bg-BG: Позиция на монтаж на шнорхела: Централен монтаж; Страничен монтаж; Друго
sv: Snorkelmonteringsposition: Mittmonterad; Sidomonterad; Övrigt
da: Snorklens monteringsposition: Centermonteret; Sidemonteret; Andet
fr: Position du tuba: Montage central; Montage latéral; Autre
de: Position der Schnorchelhalterung: Mittelmontage; Seitenmontage; Andere
ko: 스노클 마운트 위치: 센터 마운트; 사이드 마운트; 기타
vi: Vị trí gắn ống thở: Gắn giữa; Gắn bên; Khác
fi: Snorkkelin kiinnityskohta: Keskikiinnitys; Sivukiinnitys; Muu
es: Posición del soporte del esnórquel: Montaje central; Montaje lateral; Otro
el: Θέση στήριξης για αναπνευστήρα: Κεντρική τοποθέτηση; Πλευρική τοποθέτηση; Άλλο
pt-BR: Snorkel posição de fixação: Montagem central; Montagem lateral; Outro
ja: シュノーケル取付位置: センターマウント; サイドマウント; その他
nb: Snorkelmonteringsposisjon: Midtmontert; Sidemontert; Annet
ro-RO: Poziție de montare a tubului de respirat: Montare centrală; Montare laterală; Altele
hu: Snorkel-rögzítési pozíció: Középső rögzítésű; Oldalsó rögzítésű; Egyéb
th: ตำแหน่งติดตั้งสนอร์เกิล: เมานท์ตรงกลาง; เมานท์ด้านข้าง; อื่นๆ
zh-CN: 呼吸管安装位置: 中置式; 侧置式; 其他
ru: Положение крепления трубки: Центральное; Боковое; Другое
nl: Snorkel montagepositie: Middenbevestiging; Zijbevestiging; Anders
tr: Şnorkel montaj pozisyonu: Orta bağlantı; Yan bağlantı; Diğer
pt-PT: Posição de montagem do tubo respiratório: Montagem central; Montagem lateral; Outra
pl: Pozycja mocowania rurki do nurkowania: Mocowanie centralne; Mocowanie boczne; Inne
zh-TW: 浮潛呼吸管安裝位置: 前置/居中安裝; 側邊安裝; 其他
it: Posizione di montaggio del boccaglio: Supporto centrale; Supporto laterale; Altro
hr-HR: Položaj montaže za disalicu: Središnja montaža; Bočna montaža; Ostalo
sk-SK: Poloha uchytenia šnorchla: Stredové upevnenie; Bočné upevnenie; Iné
lt-LT: Kvėpavimo vamzdelio tvirtinimo padėtis: Centrinis tvirtinimas; Šoninis tvirtinimas; Kita
cs: Poloha upevnění šnorchlu: Středový držák; Boční držák; Jiné